臺灣高雄地方法院刑事判決　　　　　　　　　　　　　　九十年度訴字第八七七號
　　公　訴　人　臺灣高雄地方法院檢察署檢察官
　　被　　　告　丁○○
　　指定辯護人　本院公設辯護人戊○○
右列被告因毒品危害防制條例案件，經檢察官提起公訴（八十九年度偵字第一五五六
六號），本院判決如左：
    主  文
丁○○無罪。
    理  由
一、公訴意旨略以：被告丁○○意圖牟利，基於販賣第二級毒品安非他命之概括犯意
    ，於八十九年五月間，連續在高雄市○○路與復興路口等處，以一小包新台幣（
    下同）四千元不等之價格，販賣第二級毒品安非他命與甲○○及乙○○數次，又
    於同年六月三十日下午六時許，同在上開處所，以第二級毒品安非他命十小包二
    萬元，及第一級毒品海洛因一包四千元之價格，販賣與甲○○（另因販賣毒品案
    件在本院審理中），嗣警員於八十九年六月三十日下午七時許，在高雄市三民區
    ○○○路五０八號查獲甲○○，並扣得甲○○向被告丁○○所購買之毒品安非他
    命與海洛因（另案扣案），始為警循線於同年七月十一日十四時許，在高雄市新
    興區○○○街三六號三樓住處查獲，並扣得被告丁○○持有之安非他命一杯（毛
    重三一點四公克），因而認為被告丁○○涉犯毒品危害防制條例第四條第一項、
    第二項之販賣第一級毒品及第二級毒品罪嫌。
二、按犯罪事實應依證據認定之，無證據不得推定其犯罪事實；又不能證明被告犯罪
    者，應諭知無罪之判決，刑事訴訟法第一百五十四條、第三百零一條第一項分別
    定有明文。另認定不利於被告之事實，須依積極證據，苟積極證據不足為不利於
    被告事實之認定時，即應為有利於被告之認定，更不必有何有利之證據；而所謂
    「積極證據足以為不利被告事實之認定」，係指據為訴訟上證明之全盤證據資料
    ，在客觀上已達於通常一般之人均不致於有所懷疑，而得確信被告確曾犯罪之程
    度，若未達此一程度，而有合理懷疑之存在時，即無從為有罪之認定。復按販賣
    毒品之人，如供出毒品之來源，依毒品危害防制條例第十七條規定得獲減輕其刑
    ，因此為擔保其陳述之真實性，尤應有足以令人生確信其真實性之補強証據，始
    能據以為論罪之依據，最高法院分別著有三十年上字第八一六號、七十六年臺上
    字第四九八六號判例及八十四年台上字第二七九號判決足資參照。
三、本件公訴人認被告丁○○涉犯上開罪嫌，無非以證人甲○○、乙○○之證述及扣
    案之安非他命為其論據。訊之被告丁○○固於警訊時坦承確有持有上開安非他命
    經警查獲之事實，惟則於偵審中翻異前詞同時重申否認有販賣第一級毒品海洛因
    及第二級毒品安非他命之犯行，經查：
（一）高雄市政府警察局三民第二分局員警持臺灣高雄地方法院檢察署檢察官簽發之
      搜索票，於八十九年六月三十日前往高雄市三民區○○○路五○八號證人乙○○住處執行搜索時，當場扣得第一級毒品海洛因五包、第二級毒品安非他命十
      三包、殘留有安非他命之玻璃球三個、電子磅秤一台及空夾鍊袋四個等物，而
      上開扣得之白色粉末及白色晶體分別經送鑑驗結果，各為合計淨重一‧三○公
      克（包裝重為一‧一九公克）之第一級毒品海洛因，及合計驗後毛重四十一‧
      六五公克（驗前毛重四十一‧七八公克）之第二級毒品安非他命；嗣警方於同
      年七月十一日依據證人甲○○之證述，向臺灣高雄地方法院檢察署檢察官申請
      核發搜索票後，前往高雄市新興區○○○街三十六號三樓被告丁○○住處執行
      搜索，當場扣得第二級毒品安非他命一包（置於杯內，驗後毛重為四十‧二公
      克、驗前毛重為四十‧二八公克）等事實，業據被告丁○○於警訊時坦承不諱
      ，且經證人甲○○及乙○○到庭證述屬實，並有搜索扣押筆錄二紙、照片一幀
      、檢驗報告二份、鑑定通知書一份在卷可稽。被告丁○○雖於偵審中翻異前詞
      ，辯稱：在伊住處扣得之安非他命並非伊所有云云。惟參諸其於警訊時供述：
       當警方前來搜索時，我將安非他命藏放在窗戶外，我怕安非他命被警方查獲
       ，就當場將紙杯包裝之安非他命丟下樓，警方所查獲之安非他命是我於八十
       九年七月十日十三時許，在高雄縣旗楠路以三萬元之代價所購買等語，苟被
       告並無持有上開扣案之第二級毒品安非他命，何須故為不利於己之陳述，已
       難認其所辯為可採。且其於警訊時所述，復核與證人即查獲員警丙○○於本
       院審理中到庭結證稱：伊持搜索票前往被告家中搜索時，被告把門反鎖，伊
       將門開啟後，就見到被告把安非他命丟到樓下去，然後伊再將被告丟棄的安
       非他命起獲等語相契，足證被告確曾持有扣案之第二級毒品安非他命之事實
       ，故被告空言否認持有上開扣案物云云，與事證未符，不足採信。
（二）證人甲○○固於八十九年七月十一日警訊中證稱：伊自八十九年二月起向被告
      購買安非他命，每次都以四千元之代價購買一小包，均在高雄市○○路及復興
      路口交易，最後一次是八十九年六月三十日購買，共購買四次云云，惟查被告
      丁○○於八十八年八月六日在臺灣屏東監獄執行強制戒治至八十九年三月八日
      ，此有被告在監在押資料查詢紀錄表在卷足按，值此情形，證人甲○○如何向
      在監所執行中之被告購買毒品，實屬難以理解，已見其證述有不實之處。雖其
      於偵查中證陳：八十九年六月三十日五、六時，在高雄市○○○○○路向丁○○買二萬四千元之安非他命，以前是乙○○去買的，伊有出錢，買過二次云云
      ，證人乙○○證述：八十九年六月三十日被抓當天下午與甲○○一起去五福路
      ，伊出一萬元，另外曾在八十九年五月底、六月初開始，去被告家購買，每次
      買一包四千至五千元云云，比對證人甲○○前開警訊及偵查中所述，對於購買
      次數、每次購買數量等均有差異，且證人甲○○及乙○○均無隻字片語提及向
      被告丁○○購買第一級毒品海洛因之詳細情形，益見其二人所述前後不一，有
      難以遽採之處。
（三）另徵諸證人乙○○於八十九年六月三十日經警查獲時所述：伊曾於八十九年六
      月二十二日二十二時在高雄市三民區○○○路五○八號住處向甲○○買過四千
      元之安非他命，警方所查扣之毒品電子秤、夾鍊袋、吸食器均是甲○○在八十
      九年六月二十八日二十三時許自外面帶到伊家中房間的，甲○○據伊所見，曾
      經與不詳姓名之人聯絡販賣毒品給對方等語，對照證人乙○○前開偵查中證述
      即有大相逕庭之處，況苟其於警訊中所言為真，則證人甲○○既於八十九年六
      月二十八日將前開扣案之第一級及第二級毒品帶至證人乙○○住處，何能證明
      毒品係於二日後向被告丁○○所購得？再者證人甲○○對於八十九年六月三十
      日如何購買毒品之詳細情形證陳：不是我親自買的，是乙○○與被告接洽的，
      八十九年六月二十九日在五福和復興路口買的，第一級毒品海洛因是連同這次
      一起向被告買的，伊出四千元，被告是將毒品交給乙○○的，伊有向乙○○說
      要用四千元買海洛因等語（詳見本院九十年五月十六日、十月五日訊問筆錄）
      ；核與證人乙○○所述：八十九年六月三十日是甲○○與被告接頭的，錢及毒
      品均由甲○○授受，伊有看過甲○○向被告買海洛因，當時伊開車帶甲○○去
      ，伊人在車上沒有下去，回家後看見甲○○多一包海洛因云云（均詳見本院九
      十年六月二十日、十二月二十一日訊問筆錄）相左，益見其二人對於由何人與
      被告接洽、何人授受金錢及毒品、如何購買第一級毒品海洛因等細節，供述皆
      有極大之差異，而難以採信。
（四）證人甲○○因前開販賣毒品罪嫌，經臺灣高雄地方法院檢察署檢察官提起公訴
      （八十九年度偵字第一四七○九號、第一七三四四號），則其於經他人指證涉
      及販賣毒品罪嫌，如供述毒品來源後，固可依毒品危害防制條例第十七條之規
      定，得邀減輕其刑之寬典；再其既寄居在證人乙○○住處，顯見二人交情匪淺
      ，渠等指證被告販賣第一級及第二級毒品之語，除有前述重大瑕疵及相異之處
      外，證人乙○○所述，亦難以排除迴護證人甲○○之可能，是以二人所述，尚
      難達於真實性確信之程度。再者被告確染有施用第二級毒品安非他命之習，此
      觀諸卷附尿液檢驗報告及臺灣高等法院被告全國前案紀錄表存卷可參，故能否
      單就其持有四十公克安非他命之事實，推論其有販賣第二級毒品之事實，尚屬
      無從推斷。此外復查無其他積極證據足資證明被告丁○○確有販賣第一級毒品
      及第二級毒品之事證，揆諸前開說明，既不能證明被告犯罪，依法自應為無罪
      之諭知。
據上論斷，應依刑事訴訟法第三百零一條第一項，判決如主文。
中      華      民      國     九十一    年      二      月    二十二   日
                               臺灣高雄地方法院刑事第二庭
                                     法  官    李代昌
右正本證明與原本無異。
如不服本判決，應於判決送達後十日內，向本院提出上訴狀。
                                     書記官    吳月華
中      華      民      國     九十一    年      二      月    二十二   日
